臺灣雲林地方法院民事裁定
110年度亡字第1號
聲  請  人  吳佩君  

上列聲請人請求宣告失蹤人吳胡素娟死亡事件，本院裁定如下：
    主  文
宣告吳胡素娟（女、民國00年0 月0 日出生、國民身分證統一編
號：Z000000000號、最後住所：雲林縣○○鄉○○村○○00號）於中華
民國七十八年十一月十八日下午十二時死亡。
聲請程序費用新臺幣壹仟元由吳胡素娟之遺產負擔。
    理  由
一、本件聲請意旨如下：聲請人的母親即失蹤人吳胡素娟於民國
    （下同）71年11月18日即離家失蹤，當時聲請人僅出生滿月
    ，所以從未看過失蹤人吳胡素娟，又失蹤人吳胡素娟離家失
    蹤後，毫無音訊，失蹤迄今已逾38年，生死不明，因此依民
    法第8 條及家事事件法第156 條之規定，求為宣告失蹤人死
    亡等語。
二、本院調查結果，聲請人主張失蹤人吳胡素娟失蹤不知去向，
    生死不明，並已踐行公示催告程序之事實，已有提出戶籍謄
    本、受（處）理失蹤人口案件登記表、聲請人之國民身分證
    影本、報紙1 份等件可以證明，核與證人即聲請人之伯父吳
    清壽到庭證稱：聲請人從小跟我第四個哥哥同住，聲請人的
    母親在聲請人出生滿月後就跑出去，父親因此受到刺激，騎
    機車跑出去結果撞到電線桿過世，聲請人母親離開後沒有回
    來看聲請人，出去後就不知去向，也都沒有跟我們聯繫，聲
    請人母親的娘家在臺北，我弟弟有去娘家找聲請人的母親，
    但找不到，相對人是71年11月17日就離開，之後我們每個兄
    弟都有扶養聲請人，一直扶養到她長大等語大致相符。另外
    ，本院主動查詢吳胡素娟之入出境紀錄以及全民健康保險投
    保資料及個人就醫紀錄，均顯示無查詢資料，有入出境資訊
    連結作業、e化健保Web IR系統查詢個人就醫紀錄各1 份在
    卷可以補充證明。綜上證據判斷，吳胡素娟確實自71年11月
    18日起即失蹤杳無音訊這個事實，可以認定。所以聲請人的
    前述主張，可以相信為真實。
三、失蹤人失蹤滿7 年後，法院得因利害關係人或檢察官之聲請
    ，為死亡之宣告。受死亡宣告者，以判決內所確定死亡之時
    ，推定其為死亡。前項死亡之時，應為前條各項所定期間最
    後日終止之時。但有反證者，不在此限，民法第8 條第1項
    及第9 條分別定有明文。本件失蹤人吳胡素娟係於71年11月
    18日失蹤，依據前述規定，計算至78年11月18日即失蹤屆滿
    7 年，自應推定其於是日下午12時死亡，因此本院宣告如主
    文所示。
四、依家事事件法第154 條第3 項，裁定如主文。
中　　華　　民　　國　110 　　年　　8 　　月　　31　日
                    家事法庭    法  官  潘雅惠
以上正本係照原本作成。
如不服本裁定應於送達後10日內向本院提出抗告狀，並繳納抗告
費新臺幣1,000元。
中　　華　　民　　國　110 　　年　　8 　　月　  31　日
                                書記官  陳智仁